臺灣臺北地方法院小額民事判決
110年度北小字第4060號
原      告  陳志訓
被      告  聯邦保全股份有限公司

法定代理人  陳俊宏
訴訟代理人  洪文琪
上列當事人間損害賠償事件，本院於民國110年11月15日言詞辯
論終結，判決如下：
    主      文
原告之訴駁回。
訴訟費用新臺幣壹仟元由原告負擔。
　　事實及理由
一、原告主張：伊為門牌號碼新北市○○區○○街0000000號「台北H
    IGH客」社區（下稱系爭社區）住戶。系爭社區管委會與被
    告簽訂駐衛保全服務契約書暨管理維護契約書（下稱系爭保
    全契約），約定由被告提供系爭社區公寓大廈及其周圍環境
    安全防災管理維護事項之服務，執行門禁管制、監看閉路電
    視、停車場管理等事項。民國110年2月9日上午9時5分許，1
    名不詳人士尾隨住戶車輛進入社區地下2樓停車場114號車位
    ，以手機錄影確認後，短暫行至地下1樓，隨即返回地下2樓
    停車場114號車位，持不明尖銳物品將原告停放車號000-000
    0車輛之4顆輪胎刺破，同日上午9時35分始由大門駐衛保全
    面前從容離去。倘被告落實車道門禁管制，確實觀看監控影
    像，應能發覺不明人士所為並立即通報，被告未盡保全契約
    義務，怠忽職守，任由可疑人士出入而未察覺，屬業務上重
    大過失，為此依契約請求被告賠償新臺幣（下同）47,646元
    ，請求項目如下：㈠修復費用29,600元（輪胎費用28,800元
    、工資800元）；㈡耗費時間及社會資源費用18,046元（計算
    式：以原告所繳年度管理費扣除支付被告服務費約占68.7%
    ）等語。並聲明：被告應給付原告47,646元，及自110年7月
    19日日起至清償日止，按年息5%計算之利息。
二、被告則以：原告停放車輛受損係不明人士所為，現由警方偵
    查中，然伊與該嫌犯並無任何關係，毋庸負責；伊與系爭社
    區管委會簽訂系爭保全契約，原告與伊並無任何契約關係存
    在，原告依契約主張權利，容有誤會；退步言，縱原告可依
    系爭保全契約主張權利，惟依系爭保全契約第12條約定伊可
    主張免責；另原告僅提供廠商估價單，實際是否維修或有無
    直接因果關係，未見原告舉證等語，資為抗辯。並聲明：原
    告之訴駁回。
三、本院之判斷：
  ㈠原告主張其停放於系爭社區地下停車場之車輛遭不明人士刺
    破4個輪胎一情，業據提出監視錄影畫面翻拍照片、受理刑
    事案件報告三聯單、社區監視錄影檔案、維修工單等件為證
    ，被告亦不否認上情（見本院卷第113頁），堪信為實。
　㈡原告可否依系爭保全契約向被告請求賠償？　
　　按解釋意思表示，應探求當事人之真意，不得拘泥於所用之
    辭句，民法第98條定有明文。依卷附駐衛保全服務契約書立
    契約書人雖由系爭社區管委會與被告簽訂，然依該契約第3
    條第4項記載：「不論於標的物範圍或專有部分或非公共區
    域內，若有意外事故或發現盜賊入侵或暴行發生，乙方應立
    即報告警察、消防機關及甲方。...」，可知系爭保全契約
    約定保全服務內容及於系爭社區各區分所有權人專有部分，
    而所謂每月保全服務費用亦由各區分所有權人繳納，僅透過
    社區管委會統一收取後交付被告，另按依公寓大廈管理條例
    第3條第9款規定，管委會係由區分所有權人選任住戶若干人
    為管理委員所設立之組織，旨在執行「區分所有權人會議決
    議事項」及「公寓大廈管理維護事務」，於完成社團法人登
    記前，僅屬非法人團體，固無實體法上完全之權利能力。然
    現今社會生活中，以管委會之名義為交易者比比皆是，本件
    原告停放車輛遭毀損一事，既不屬於公寓大廈管理維護事項
    ，即非管委會職務，系爭保全契約本當認係管委會代表系爭
    社區全體住戶與被告訂立之契約，故系爭保全契約之實質當
    事人仍應為系爭社區全體住戶。依原告提出管理費繳納通知
    、各戶管理費繳交明細，堪認其為系爭社區住戶，自有權依
    系爭保全契約請求損害賠償。
　㈢被告是否違反系爭保全契約之契約義務？
　　依系爭保全契約第7條第1項約定：「乙方（按即被告）對於
    本約所訂應提供之駐衛保全服務（含治安維護及緊急事故處
    理），應善盡善良管理人之注意義務。」，再依系爭保全契
    約第3條第2項、第4項、第5項約定，被告本應附有提供門禁
    管制、車輛進出管制、固定哨位、監看閉路電視、停車場管
    理、社區通行管制，予以監視，設法阻止或防止災害擴大
    等駐衛保全服務之義務（見本院卷第21頁），依卷附監視錄
    影翻拍照片顯示，犯嫌係自車道步行而至地下停車場，持銳
    器破壞輪胎後，從大門離開，前後停留系爭社區時間將近30
    分鐘，被告公司派任之駐衛保全人員竟毫無所悉，被告履行
    契約顯然違反善良管理人之注意義務。
　㈣被告主張免責條款是否有據？
　　依系爭保全契約第12條免責事由約定：「因下列事由所致之
    損害，不論其為直接或間接，乙方不負賠償之責：十、停車
    場內，車輛被竊、被破壞或車內財物被竊損害。」。查原告
    停放車輛係於停車場內遭人破壞而受有損害，依上開免責事
    由之約定，原告亦受契約約定之拘束，則被告抗辯其不負損
    害賠償之責，應屬有據。
四、綜上，原告依系爭保全契約請求被告賠償47,646元，及自11
    0年7月19日起至清償日止，按年息5%計算之利息，為無理由
    ，應予駁回。
五、本件事證已臻明確，兩造其餘主張及攻擊防禦方法，核與判
    決結果不生影響，爰不逐一論述。
六、訴訟費用負擔之依據：民事訴訟法第78條。依職權確定訴訟
    費用額為1,000元（第一審裁判費），由原告負擔。
中　　華　　民　　國　　110 　年　　12　　月　　3 　　日
                  臺北簡易庭  法  官　張瓊華
以上正本係照原本作成。
如不服本判決，須以違背法令為理由，於判決送達後20日內向本
庭（臺北市○○區○○○路0段000巷0號）提出上訴狀。如委任律師提
起上訴者，應一併繳納上訴審裁判費。
中　　華　　民　　國　　110 　年　　12　　月　　3 　　日
                              書記官　賴敏慧
　　　附錄：
一、民事訴訟法第436條之24第2項：
    對於小額程序之第一審裁判上訴或抗告，非以其違背法令為
    理由，不得為之。
二、民事訴訟法第436條之25：
    上訴狀內應記載上訴理由，表明下列各款事項：
  ㈠原判決所違背之法令及其具體內容。
  ㈡依訴訟資料可認為原判決有違背法令之具體事實。